【裁判字號】    99,簡上,148
【裁判日期】    990929
【裁判案由】    妨害自由
【裁判全文】
臺灣嘉義地方法院刑事判決             99年度簡上字第148號
上  訴  人
即  被  告  甲○○
上列上訴人因妨害自由案件，不服本院嘉義簡易庭中華民國99年
7 月9日99年度嘉簡字第994號第一審判決（聲請簡易判決處刑書
案號：臺灣嘉義地方法院檢察署99年度偵字第4727號），提起上
訴，本院管轄之第二審合議庭判決如下：
    主    文
上訴駁回。
    犯 罪 事 實
一、甲○○前因違反臺灣地區與大陸地區人民關係條例案件，經
    本院以97年度嘉簡字第1464號判處有期徒刑5 月，減為有期
    徒刑2 月又15日確定，於民國99年1 月31日縮短刑期執行完
    畢。緣行政院農業委員會林務局嘉義林區管理處（下稱嘉義
    林管處）位在嘉義市○區○○里○○路199 巷11號宿舍，係
    未有人居住之建築物，自98年11月31日起委由慶仁營造股份
    有限公司整修為「歷史建築再利用計畫檜意生活村木材藝術
    區」，並由乙○○擔任該公司之上開宿舍工地主任及現場負
    責人，負責該宿舍工地之監督及管理。詎甲○○竟趁該址後
    門門鎖遭破壞，於99年5 月31日下午3 時許，未經允許，無
    故侵入上址內住宿，嗣於同年6 月1 日上午8 時30分許，乙
    ○○接獲嘉義林管處通知到場察看，發現甲○○置放於屋內
    之雜物、棉被等物而報警查獲。
二、案經乙○○訴由嘉義市政府警察局第二分局報告臺灣嘉義地
    方法院檢察署檢察官偵查並聲請以簡易判決處刑。
    理    由
壹、程序事項：
    按被告以外之人於審判外之言詞或書面陳述，除法律有規定
    者外，不得作為證據；而於偵查中向檢察官所為之陳述，除
    顯有不可信之情況者外，得為證據，刑事訴訟法第159 條第
    1項、第159條之1第2項分別定有明文。本案證人即告訴人乙
    ○○於偵查中經具結所為證言，固屬被告以外之人於審判外
    之言詞陳述，惟其出於自由意志所為之陳述，並經具結，並
    受刑事偽證罪之擔保，應無顯不可信之情形，核予刑事訴訟
    法第159條之1第2項規定相符，足信應有證據能力，自得作
    為認定犯罪事實之證據。
貳、實體事項：
一、前揭犯罪事實，業據上訴人即被告甲○○於警詢、偵查及本
    院準備程序中坦承，其確於99年5 月31日15時許進入嘉義林
    管處位在嘉義市○區○○里○○路199巷11 號宿舍，核與告
    訴人乙○○指證情節相符，並有慶仁營造股份有限公司98年
    11月26日函文、現場照片6 張在卷可稽（見嘉市警二偵字第
    0990028178號刑案偵查卷宗第1-3頁、第6-8頁、第10頁、第
    12-14頁。99年度偵字第4727號偵查卷宗第15、18 頁），足
    徵被告自白與事實相符，堪認可採，被告犯行洵堪認定。
二、核被告所為，係犯刑法第306條第1項之無故侵入他人建築物
    罪。原審認被告罪證明確，依刑事訴訟法第449條第1項前段
    、第454條第2項，刑法第306條第1項、第47條第1 項、第41
    條第1項前段，刑法施行法第1條之1第1項、第2 項前段，量
    處被告拘役30日，並諭知以新臺幣1,000元折算1日之易科罰
    金折算標準。被告提起上訴意旨，雖執並無破壞門鎖行為，
    另附急性脊髓灰質炎後期診斷證明書請求從輕量刑等語。惟
    原審認定被告係於上址之門鎖遭破壞後，始無故侵入為犯罪
    事實，非謂該門鎖為被告所破壞等情，被告就此部分尚有誤
    會。參以被告前因違反臺灣地區與大陸地區人民關係條例案
    件，經本院以97年度嘉簡字第1464號判處有期徒刑5 月，有
    臺灣高等法院被告前案紀錄表附卷可憑。則被告為累犯，揆
    之刑法第47條第1 項規定，加重本刑至二分之一，則刑法第
    306條第1項法定刑為一年以下以下有期徒刑、拘役或三百元
    以下罰金，原審量以拘役30日並得易科罰金，實已參酌被告
    為累犯，並綜合考量被告學歷及家境等情。從而，原審認事
    用法均無不當，量刑亦屬妥適。被告上訴意旨之指摘，自無
    理由，應予駁回。另被告辯以告訴人乙○○取走其所有金錢
    等語，此與本案無涉，被告如認權利受侵害，自得循法律途
    徑以資救濟，併此敘明。
據上論斷，依刑事訴訟法第455條之1 第1項、第3項及第368條，
判決如主文。
本案經檢察官邱美英到庭執行職務。
中    華    民    國    99    年    9     月    29    日
            刑事第五庭  審判長 法  官  蔡廷宜
                               法  官  夫
                               法  官  傅曉瑄
上列正本證明與原本無異。
本件不得上訴。
中    華    民    國    99    年    9     月    29    日
                               書記官  陳意婷

司法院資訊處製作；財團法人民間司法改革基金會備份。
